# 评估价值和协议价格哪一个是公允价值呢？

提问人：nikan 时间：2012-05-04 16:16:42
根据FIRS13——公允价值计量的相关规定，成交价格通常代表了公允价值，但有几种特殊的例外情形，诸如LZ所举的这个例子，从理论上来讲，成交价格并不代表可辨认资产、负债的公允价值，因为成交价格还包含了不可辨认资产的公允价值。 落实到实务中，个人认为，首先需要弄清楚为何卖方会将评估价 2000 万的资产作价 1500 万卖给买方，进而判断是否确实存在负商誉。如确实存在负商誉， 500 万计入损益也是符合准则的。如果不存在负商誉，那要考虑评估值是否存在问题。从实务角度讲，无论确认正商誉还是负商誉，均应谨慎。

回答人：chenyiwei
赞同此观点。成交价格可以代表标的股权的公允价值（企业整体价值），但还应当采用购买对价分摊（PPA）方法确定被购买方各项可辨认资产、负债于交易日的公允价值。

提问人：五老峰 时间：2012-05-05 08:50:37
我也常看到时上市公司的收购公告或重组公告，公告上仅说明评估价值多少，经双方协调后确定的收购或成交价值是多少？从公告上反映不出为什么进行调整，对哪些资产的评估价值进行调整。 如果我们假设交易双方仅是对评估价值打个折，其实不对针对具体资产进行价值调整时，我们是不是可以将调整差额分平均分配到评估价值变动的各项资产中呢？这样确定各项资产的公允价值呢？
或者能否不对各项资产按公允价值进行调整，合并报表时都放到商誉中呢？因为这时也不清楚资产是如何调整出公允价值的。请问可否呢？

回答人：chenyiwei
如果仅仅是对评估总值进行调整以确定交易价格，则在被收购方构成业务的情况下，可以不调整单项资产的公允价值，而把调整的影响计入商誉。但是，如果形成负商誉的，则应当按照准则的规定先对评估值进行复核。

提问人：五老峰 时间：2012-05-05 21:06:12
陈老师： 假设一家公司，账面价值和评估价值如下，账面净资产 300 ，评估后的净资产为 400 ，不考虑 科目 账面价值 评估价值 现金 100 100 应收账款 100 100 固定资产 200 300 无形资产 100 200 应付账款 100 100 净资产 400 600 评估增值主要是固定资产和无形资产，如果还考虑到未来收益的评估价值，假设评估报告中确认的未来收益的评估价值为 200 ，那么总的评估价值为 800 。
假设经交易双方经协商后确定的交易价格为 500 ， 那么未来的收益估值就基本不被认可了，同时固定资产和无形资产的估值也相当于打了折，但是我们假设会计人员也不清楚这两个资产具体如果打折的，这种情况下如何分配确定固定资产和无形资产的公允价值呢？ 或者能否将交易价值超过账面净资产的 100 元就直接计入商誉呢？

回答人：chenyiwei
在构成企业合并的情况下，直接按上述单项资产、负债的评估值作为公允价值，差额 100 作为负商誉计入营业外收入。当然在确认负商誉之前，首先应按准则规定对资产估值进行复核。

提问人：大师兄说的对 时间：2012-12-24 17:15:40
请问陈老师，确认一个问题，PPA是用来对公允价值和账面价值调整的工具吧？算是一种叫“差额表”的东西？

回答人：chenyiwei
此处PPA=purchase price allocation（购买对价分摊），是按照企业合并准则的规定，将非同一控制下企业合并的合并成本分配到各项可辨认资产、负债，确定其初始确认金额，相应将差额确认为商誉或者负商誉的分摊过程。